【裁判字號】    90,上訴,911
【裁判日期】    900704
【裁判案由】    殺人未遂等
【裁判全文】
臺灣高等法院臺中分院刑事判決                      九十年度上訴字第九一一號
    上  訴  人  臺灣彰化地方法院檢察署檢察官
    上  訴  人
    即  被  告  乙○○
    選任辯護人  陳世煌
                劉嘉堯
右列上訴人等因被告殺人未遂等案件，不服臺灣彰化地方法院中華民國九十年四月十
三日第一審判決（案號：八十九年度訴字第一一○八號，起訴案號：臺灣彰化地方法
院檢察署八十九年度偵字第七六四六、六七八七、七三六○號），提起上訴，本院判
決如左：
    主  文
原判決關於重傷害及定執行刑部分，均撤銷。
乙○○傷害人之身體，累犯，處有期徒刑壹年，西瓜刀（含刀鞘）壹把，沒收。
其他上訴駁回。
本判決駁回科刑部分所處之刑（如附件）與第二項所處之刑，應執行有期徒刑肆年。
行動電話壹支、變造庚○○駕駛執照上乙○○之照片壹張及西瓜刀（含刀鞘）壹把，
沒收。
    事  實
一、乙○○前因煙毒案件，經原審法院以八十三年度訴字第四九○號判處有期徒刑三
    年二月，並由本院以八十三年度上訴字第二三○八號判決駁回上訴確定，於民國
    （下同）八十五年五月十五日假釋出獄，至八十七年二月十一日假釋期滿執行完
    畢。詎仍不知悔改，(一)於八十九年八月六日前之某日，在臺中市○○路一帶，購
    得可發射子彈具殺傷力之仿BERETTA廠改造玩具手槍一支（槍枝管制編號0000000
    000），並未經許可而持有之（此部分業據乙○○撤回上訴，已確定）， 嗣因其
    為與前妻戊○○交涉返家一事，竟另行起意於八十九年八月六日下午四時許，持
    上開改造手槍前往臺中縣龍井鄉○○路龍埔國小附近某處，以該支手槍抵住戊○○腰部，並用手槍槍柄毆擊戊○○頭部成傷（傷害部分未據告訴），戊○○受此
    暴行加諸其身，只得依循乙○○之指示進入車內談判，乙○○即以此強暴方式剝
    奪戊○○之行動自由達五、六分鐘。(二)乙○○於八十九年八月六日晚間十一時許
    ，因懷疑甲○○與其前妻戊○○有染，乃手持上開改造手槍前往彰化縣和美鎮○○里○○路一四二巷六號前，欲尋找甲○○理論，但因甲○○業已先行離去而未
    果，乙○○竟憤而起意以身上攜帶之尖刀，刺破甲○○所有之車牌號碼ＦＴ－四
    八五八號自用小客車輪胎，予以毀壞，以宣洩心中不滿情緒，足生損害於甲○○
    。(三)乙○○另基於概括犯意，自八十九年七月二十九日起至同年十月三日止，連
    續多次以行動電話向甲○○恫稱：”要放火燒其住家”、”若再讓伊遇到，要將
    其殺死”、”若再為人作法事，將讓其活不下去”等加害生命、身體、財產之事
    之恐嚇言詞，使甲○○因而心生畏懼，致生危害於甲○○之安全。(四)乙○○又基
    於意圖為自己不法所有之概括犯意，先於八十九年九月八日上午七時許，在彰化
    縣和美鎮○○里○○路一六七之八號附近，徒手竊取庚○○所有之職業大貨車駕
    駛執照一張，得手後，旋即以換貼自己照片之方式予以變造，足生損害於庚○○
    及公路監理機關駕照核發管理之正確性，並留供己用。復承續上開竊盜犯意，於
    同年月二十三日六時許，在臺中縣烏日鄉○○村○○路六一八號前，以其所攜帶
    客觀上具有危險性之螺絲起子一支，竊取己○○所有停置於路旁車牌號碼ＸＲ－
    六一六九號之自用小客車，得手後，亦留供己用。又於同年月二十七日晚間八時
    許，在臺中市○區○○路一段五十八之三號前，因見黃基峰所有之車牌號碼ＨＹ
    Ｐ－二九七號重型機車鑰匙並未拔出，即上前以徒手方式竊取得手，返家後並改
    懸友人交付之ＪＰＫ－二五五號車牌使用，以避人耳目。及於同年十月七日凌晨
    一時三十分許（起訴書誤載為六時十五分許），在臺中市○○鄉○○村○○街一
    七○號前，以鐵絲破壞車鎖之方式（毀損部分未據告訴），竊取辛○○所有之車
    牌號碼ＮＬ－九九四七號自用小客車，得手後，留供己用。(五)乙○○另為圖報復
    甲○○介入伊與前妻戊○○感情一事，於八十九年九月二十四日下午六時二十分
    許，駕駛前揭竊得之ＸＲ－六一六九號自小客車，行經彰化縣和美鎮○○里○○
    路○段四九一號（起訴書誤載為四一九號）前，見甲○○在該處從事道士工作，
    竟另行起普通傷害之故意，先將該車緊急停置於路旁，下車後立即持自備之西瓜
    刀上前朝甲○○之臉部、肩部、腰部等部位揮砍，甲○○並以雙手迴護抵擋，造
    成甲○○受有鼻頭及上唇四乘零點五乘零點五公分裂傷、左手五乘零點五乘零點
    五公分裂傷、右前臂七乘三乘一公分裂傷、右肩膀四乘零點五乘零點五公分裂傷
    、右腰部十八乘七乘三公分裂傷等傷害。嗣於當日晚間十一時四十分許，經警於
    乙○○棄置於彰化縣和美鎮○○里○○路○段三四一號前之ＸＲ－六一六九號自
    小客車內，起出乙○○所有之上開西瓜刀（含刀鞘）一把、行動電話一支等物並
    予以查扣，始得知上情；又於八十九年十月七日下午二時五十分許，在彰化縣伸
    港鄉○○村○○路與忠孝東路口，為警當場查獲乙○○騎乘上開改懸ＪＰＫ－二
    五五號車牌之所竊機車，並扣得上開變造之庚○○駕駛執照一張。
二、案經甲○○訴由彰化縣警察局和美分局報請臺灣彰化地方法院檢察署檢察官偵查
    起訴。
    理  由
壹、有罪部分：
一、訊據上訴人即被告乙○○（下簡稱被告）就事實(一)之部分，被告雖坦承有限制戊○○行動自由之事實，惟辯稱：並非以上開改造手槍抵住戊○○之腰部，而係手
    持黑色鐵管一支，戊○○指稱持用槍枝，顯係誤解云云。就事實(二)之部分，被告
    亦坦承持刀毀損輪胎乙節，惟辯稱並未持槍前往云云。就事實(三)之部分，被告僅
    坦承於八十九年七月二十九日有以電話向甲○○恐嚇要放火燒其住家等語，至於
    其他時間之恐嚇犯行則盡皆否認。就事實(四)之部分，被告固坦承變造庚○○之駕
    駛執照，及竊取ＸＲ－六一六九號、ＮＬ－九九四七號自小客車及ＨＹＰ－二九
    七號重機車等事實，惟矢口否認有何竊取庚○○之駕駛執照及持用兇器竊取ＸＲ
    －六一六九號自小客車之犯行，辯稱：該駕駛執照係伊於路旁撿拾而得，而竊取
    ＸＲ－六一六九號自小客車時並未持用任何犯罪工具，且行竊地點應為臺中市西
    屯區一帶云云。就事實(五)之部分，被告坦承確有砍傷甲○○等情，惟辯稱：伊僅
    係出於教訓甲○○之意思，並無重傷害之故意云云。經查：
  (一)被告業於偵查時就前揭犯罪事實(一)(二)部分坦承不諱（見八十九年度偵字第七六四
    六號卷第八頁），並經告訴人甲○○及被害人戊○○於警訊、原審及本院審理時
    指訴明確，而被害人戊○○更指稱見到彈匣滑落情事，且被告於原審審理時亦供
    稱：彈夾係從身上掉出來云云（見原審卷第一九二頁），況被告如未攜帶槍枝前
    往，何有彈匣掉落之可能？被告前揭係持黑色鐵管抵住戊○○之辯解，顯與常情
    相悖，不足採信，足見被告當日以暴行剝奪戊○○行動自由及毀壞輪胎時確有攜
    帶槍枝前往。
  (二)被告於原審審理時坦稱：於八十九年七月二十九日渠確有打電話向甲○○表示放
    火等恫嚇語詞云云，足見渠與甲○○當時交惡程度已極明顯，而被告對甲○○又
    陸續發生前揭輕重不等之傷害或毀損行為，益見渠與甲○○並無前嫌盡釋之跡象
    ，則在此期間被告撥打電話與甲○○聯絡，當有更甚於放火燒屋之激烈恐嚇言詞
    ，而無緩頰平和之語，應屬常情。尤以被告於偵查時坦承，對於八十九年九月三
    十日、十月三日出言恐嚇甲○○等情屬實（見八十九年度偵字第七六四六號卷第
    九頁），而經原審向台灣大哥大股份有限公司調取告訴人甲○○所有之0000
    000000號行動電話通聯紀錄，於該段期間內有多通自被告使用之0000
    000000號撥入之記載，此有卷附通聯紀錄及申裝行動電話資料足供參佐（
    見原審卷第八○至九三頁），另有甲○○提出之錄音帶及譯文各一件可資為憑（
    見原審卷第一○五至一○九頁），並有行動電話一支扣案可稽，被告所辯意圖減
    輕犯罪情節，不足為憑。則被告確有事實(三)部分之犯行，當無疑義。
  (三)被告涉犯事實(四)竊盜及變造駕駛執照部分犯行，均經被告於警訊、偵查、原審及
    本院審理時分別供承無訛，並據被害人庚○○、己○○、黃基峰、辛○○指訴歷
    歷，復有贓物認領保管單、查詢車輛認可資料各四紙、失竊車輛照片及扣案之被
    害人庚○○駕駛執照在卷可證（見警局二五四一號卷第三四至三九、四五至五五
    頁）。被告雖曾辯稱駕駛執照、係拾得及未持用兇器起子竊盜云云，顯為事後避
    就之詞，不足為採。而扣案之被害人庚○○所有之駕駛執照一張，其上之照片與
    卷附被告自己所有之駕照照片相同，且該駕照照片附近之塑膠膜有明顯撕開痕跡
    ，顯係經由換貼照片方式予以變造，亦經原審於九十年一月十八日當庭勘驗屬實
    （見原審卷第一一三頁）。又螺絲起子為金屬材質，末端多屬尖銳，揮刺之際自
    足以傷害人之身體，客觀上顯足供作為兇器使用，亦屬灼然。
  (四)被告持西瓜刀砍傷甲○○之事實，業據被告於警訊、偵查、原審及本院審理時坦
    承不諱，復經告訴人甲○○、證人即在場目擊之丁○○、陳志男陳述甚明，且甲○○受有鼻頭及上唇四乘零點五乘零點五公分裂傷、左手五乘零點五乘零點五公
    分裂傷、右前臂七乘三乘一公分裂傷、右肩膀四乘零點五乘零點五公分裂傷、右
    腰部十八乘七乘三公分裂傷等傷害，亦有秀傳紀念醫院驗傷診斷書在卷可稽（見
    警局二五四一號卷第三○頁），且甲○○受傷部位及傷勢均不足以造成毀敗肢體
    功能，或於身體、健康有重大不治或難治之傷害。雖證人丁○○於原審及本院審
    理時證稱，被告拿西瓜刀追砍甲○○，伊看到甲○○坐在椅子上傷痕累累，伊有
    聽到旁邊的人說，被告有問另外一個呢？意思好像要找其前妻戊○○，後來被告
    就去追他前妻云云（見原審卷第六六頁及本院卷第五六頁），亦無從認定被告係
    基於重傷之故意，而因此未能遂行重傷害結果。此外，另有西瓜刀（含刀鞘）一
    把扣案足憑可證，被告所為應屬普通傷害犯行。
  (五)綜上，被告前揭所辯部分，均係避就或圖減輕犯罪情節之詞，委無足採。本案事
    證已臻明確，被告 犯行均堪認定。
二、核被告乙○○事實(一)部分，係犯刑法第三百零二條第一項之非法方法剝奪他人行
    動自由罪；事實(二)部分，係犯刑法第三百五十四條之毀損罪；事實(三)部分，係犯
    刑法第三百零五條之恐嚇危害安全罪；事實(四)部分，分別係犯刑法第三百二十條
    第一項之竊盜罪、第三百二十一條第一項第三款之攜帶兇器加重竊盜罪、第二百
    十二條之變造特種文書罪；事實(五)部分，係犯刑法第二百七十七條第一項之普通
    傷害罪。被告事實(三)多次恐嚇部分及事實(四)之四次竊盜部分犯行，均時間緊接，
    方法相近，犯構成要件或基本構成要件相同之罪名，顯係基於概括犯意反覆為之
    ，均為連續犯，分別論以單一之恐嚇危害安全罪及攜帶兇器加重竊盜罪，並均依
    法加重其刑。而被告事實(四)竊取被害人庚○○駕駛執照後並予以變造該特種文書
    犯行，二罪間具有方法結果之牽連關係，應從一重之竊盜罪論處。公訴人認此部
    分應予分論併罰，尚有未洽。又被告就其前揭所犯非法方法剝奪行動自由罪、毀
    損罪、恐嚇危害安全罪、加重竊盜罪、普通傷害罪等五項罪名間，均係本於個別
    之犯意，行為互殊，應予分論併罰。查被告前因煙毒案件，經原審法院以八十三
    年度訴字第四九○號判處有期徒刑三年二月，並由本院以八十三年度上訴字第二
    三○八號判決駁回上訴確定，於八十五年五月十五日假釋出獄，至八十七年二月
    十一日假釋期滿執行完畢後，有臺灣高等法院被告全國前案紀錄表在卷可按，其
    受有期徒刑執行完畢後，於五年內再犯本件有期徒刑以上之罪，為累犯，應依法
    遞加（連續恐嚇危害安全罪及連續加重竊盜罪部分）及加重（其餘罪行部分）其
    刑。另被告事實(三)於八十九年九月三十日、十月三日以外之其他恐嚇危害安全部
    分犯行，雖未經公訴人載明於起訴書內，然此部分因與前揭業據起訴之恐嚇部分
    有連續犯裁判上一罪關係，應為起訴效力所及，基於審判不可分原則，法院自得
    併予審理。
三、原審對於被告犯剝奪他人行動自由、毀損、恐嚇危害安全及攜帶兇器竊盜等罪，
    分別適用刑法第五十六條、第三百零二條第一項、第三百五十四條、第三百零五
    條、第三百二十一條第一項第三款、第二百十二條、第五十五條、第四十七條、
    第三十八條第一項第二款，罰金罰鍰提高標準條例第一條前段，審酌被告因夫妻
    離異而懷疑他人與前妻有染，竟不惜先後涉犯前揭犯行，所為至無足取，而竊取
    之汽車均為他人賴以交通往來之必要交通工具，價值亦均不菲，遭竊後對於所有
    人之生活作息及財產支配均生重大不良影響，被告復又持槍限制前妻之行動自由
    ，不顧原夫妻情誼，更為社會倫常所難容，所生危害均非輕，及其犯罪動機、手
    段、犯後態度、智識程度等一切情狀，分別量處如附件所示之刑，認事用法，均
    無違誤，被告上訴意旨，仍執前詞，指摘原判決量刑過重，為無理由，應予駁回
    。
四、原審關於重傷害部分為科刑之判決，固非無見。惟查，被告揮砍甲○○之鼻頭、
    上唇、左手、右前臂、右肩膀及右腰部等傷，係屬普通傷害，原判決認被告犯重
    傷害未遂，變更起訴法條論處，尚有未洽。被告上訴意旨，否認重傷害未遂罪，
    指摘原判決此部分不當，為有理由，應由本院將原判決此部分及定應執行刑均撤
    銷改判，爰審酌被告因夫妻離異而懷疑他人與前妻有染，而揮刀砍傷他人身體重
    要部位，對於甲○○之身體健康及精神之刺激，堪稱重大，及其犯罪動機、手段
    、犯後態度、智識程度等一切情狀，量處如主文第二項所示之刑。復與上開上訴
    駁回部分所處之刑（如附件）定如主文第四項所示應執行之刑，以示懲儆。
五、扣案之西瓜刀（含刀鞘）一把、行動電話一支及變造駕駛執照上被告之照片一張
    ，均係供犯罪所用之物，且為被告所有，業據其供明在卷，應依同條項第二款之
    規定沒收之。被告於原審審理時雖辯稱該行動電話非其所有，然此顯與其於警訊
    時所述不一致，且該物又係於被告駕駛之汽車前座隨手可拿取之處扣得，應屬被
    告隨身攜帶之物，而為被告所有，是其上開所辯即無足取。其餘扣案之車牌、鉗
    子、尖嘴鉗、電擊棒、改造手槍工具等物，均與本案犯行無涉或非被告所有，且
    非屬違禁物品，爰不另為沒收之諭知，併此敘明。
六、公訴意旨另略以：被告於八十九年七月二十九日晚間八時二十分許，在彰化縣和
    美鎮○○路一一二號，持刀割傷戊○○，致其受有手部挫擦傷等傷害，因認被告
    另涉刑法第二百七十七條第一項之傷害罪嫌云云。惟戊○○於原審八十九年十二
    月十四日訊問時業已陳明：伊手部之傷係與被告推擠之間，自己不慎碰到刀子所
    致，並非被告揮砍傷害云云（見原審卷第六九頁），則其於偵訊時所為指訴與此
    顯相扞格，已有瑕疵，且被告就此部分亦一再堅詞否認傷害犯行，尚難徒憑診斷
    書認定該傷勢確為被告揮刀所為，此外，復無其他積極足認被告確有公訴人所指
    之此部分傷害犯行，其犯罪尚屬不能證明，惟公訴意旨認此與前揭業經論罪科刑
    之傷害部分有連續犯裁判上一罪關係，爰不另為無罪之諭知。
七、原判決關於未經許可持有可發射子彈具殺傷力手槍罪，業據被告撤回上訴確定，
    不另論列。
貳、無罪部分：
一、公訴意旨另略以：被告於八十九年七月二十九日晚間八時二十分許，在彰化縣和
    美鎮○○路一一二號被害人丙○○（起訴書誤載為河瑞晏）居住之土地上，以火
    把丟擲方式縱火未遂，又於同年九月二十四日下午六時二十分許，被告駕駛ＸＲ
    －六一六九號自小客車前往彰化縣和美鎮○○里○○路○段四九一號（起訴書誤
    載為四一九號）前，竟基於殺人之故意，以該小客車衝撞甲○○未果。因認被告
    另涉刑法第一百七十三條第三項之放火燒燬現供人居住之住宅未遂及同法第二百
    七十一條第二項第一項之殺人未遂等罪嫌云云。
二、按犯罪事實應依證據認定之，無證據不得推定其犯罪事實，刑事訴訟法第一百五
    十四條定有明文。又認定犯罪事實所憑之證據，無論係直接證據或間接證據，其
    為訴訟上之證明，須於通常一般之人均不致有所懷疑，而得確信其為真實之程度
    者，始得據為有罪之認定，倘其證明尚未達到此一程度，而有合理之懷疑存在，
    復無其他調查途徑可尋，法院即應為無罪之判決，最高法院七十六年台上字第四
    九八六號判例足資參照。訊據被告堅決否認有上開公訴人所指之犯行，辯稱：伊
    所丟擲火把之處係圍牆外之通行巷道，並非有人居住之住宅，而當天伊駕車前往
    找尋甲○○，並非有駕車衝撞之意，而係緊急將車停放於路邊，而甲○○站立處
    又離路旁較近，致其誤認為伊有殺人之意云云。經查：
  (一)被告於八十九年七月二十九日係朝彰化縣和美鎮○○路一一二號圍牆外之走道處
    丟擲火把等情，業經證人丙○○、戊○○陳述明確，且依卷附警繪現場平面圖及
    照片中燃燒燻黑之地點觀之（見警局二一九六號卷第六至八頁），益足確認該起
    火地點為住宅外供人通行之走道，與現供人使用之住宅尚有圍牆可資區隔。則被
    告丟擲火把引火燃燒之處，既非他人現居住使用住宅之一部，且無證據證明被告
    確有放火燃燒附近住家之主觀犯意，即無依刑法第一百七十三條公共危險罪論處
    之餘地。又被告上開行為，亦僅造成該走道地上燻黑，其往來通行功能並不因而
    受阻，應與燒燬該走道之情形有間，復無其他物品遭到波及，亦經證人丙○○於
    警訊中陳明在卷（見同上卷第三頁），是亦無刑法第一百七十五條放火燒燬其他
    物品罪之適用，殆無可疑。另被告丟擲火把時，並未對於證人戊○○造成身體傷
    害，而證人戊○○於原審審理時業已表示：並不知丟到身上者究係火把或汽油桶
    ，且該丟擲火把係在其身後燃燒云云（見同上卷第一頁背面），亦無從證明被告
    於丟擲火把之際，除有阻攔戊○○繼續奔跑之意思外，尚有積極之傷害故意。又
    縱使被告丟擲火把具有傷害他人身體之未必故意，然戊○○既未成傷，而刑法傷
    害罪章對於未遂行為不予處罰，即難認被告所為與其他犯罪構成要件相互合致，
    是尚無從遽為有罪之認定。
  (二)被告開車衝撞甲○○等情，雖經甲○○詳加指訴，然據證人即在場目擊之陳志男
    於原審審理時證述：被告開車過來速度並沒有很快，到後來有稍微加速云云（見
    原審卷第六六頁），及證人丁○○證稱：車子轉彎之角度約有三、四十度云云（
    見原審卷第六六頁），與甲○○所指之直接以九十度之大幅轉彎直接衝撞情形顯
    不相同，參以該二位證人繪製之現場草圖（見原審卷第七二、七三頁），因該處
    路旁搭設有法會場地，佔據一部分之路面，則依被告駕車行進路線觀之，如欲停
    車於路旁，勢必需以相當之角度切入始得遂行。而被告當時亟欲找尋甲○○，見
    其站立路旁，認機不可失而情急加速，並將車緊急停止於路旁，此與一般追逐他
    人之常情尚屬相符，尚不能以被告駕車切入之角度及速度遲緩之控制，遽以認定
    被告確有殺人之故意。況被告如真有駕車衝撞甲○○之殺人故意，以車輛移動之
    機動性及撞擊面積較大之優勢，自可持續駕車來回逡巡追逐，以利其衝撞或碾壓
    甲○○，被告豈有不顧該車掉落路旁水溝，而下車改由持刀尋人之理？參以證人
    丁○○前於警訊時亦稱：當時見被告由彰新路駕車朝伊等站立之處開過來，並停
    車於路邊云云（見警局二五四一號卷第二六頁背面），尚無提及被告故意駕車衝
    撞之情事，是丁○○於原審證稱該車似有故意衝撞甲○○等語，恐係出於其事後
    之臆測，難謂可採。則此部分除甲○○所指訴外，別無其他證據足供補強輔證，
    應認被告當時之目的係欲以車上自備之西瓜刀砍傷甲○○洩憤（普通傷害部分業
    經論罪科刑如前），至其停車位置接近甲○○身旁，無非企圖縮短持刀追逐之時
    間及距離，自不得遽認其有殺人之意圖。
  (三)綜上，被告辯稱並無放火燒燬住宅及殺人之意，足堪採信。此外，復查無其他積
    極證據足認被告確有涉犯公訴人所指之此部分犯行，其被訴犯罪尚屬不能證明，
    揆諸首揭法條及判例意旨，自均應諭知無罪之判決，原審以不能證明被告犯罪而
    諭知無罪併說明扣案之火把四支及汽油一桶非犯罪工具，核其性質又非違禁物，
    爰不予沒收，經核尚無不合。檢察官上訴意旨，仍執前詞，指摘原判決此部分不
    當，為無理由，亦應將此部分駁回。
參、據上論斷，應依刑事訴訟法第三百六十九條第一項前段、第三百六十四條、第二
    百九十九條第一項前段、第三百六十八條、刑法第二百七十七條第一項、第四十
    七條、第五十一條第五款、第三十八條第一項、第二款，罰金罰鍰提高標準條例
    第一條前段，判決如主文。
本案經檢察官壬○○到庭執行職務。
中      華      民      國      九十       年     七     月     四      日
                                臺灣高等法院臺中分院刑事第一庭
                               審判長法  官  陳  紀  綱
                                            法  官  蕭  錦  鍾
                                            法  官  陳  登  源
右正本證明與原本無異。
「檢察官對於殺人未遂、放火未遂及與被告對於剝奪行動自由罪部分得上訴，餘均不
得上訴。」
如不服本判決應於收受送達後十日內向本院提出上訴書狀，其未述上訴之理由者並
得於提起上訴後十日內向本院補提理由書（均須按他造當事人之人數附繕本）。
                                            書記官  林  桂  鳳
中      華      民      國      九十       年     七     月     六      日
附錄本案論罪科刑主要法條：
刑法第二百十二條
偽造、變造護照、旅券、免許證、特許證及關於品行、能力、服務或其他相類之證書
、介紹書，足以生損害於公眾或他人者，處一年以下有期徒刑，拘役或三百元以下罰
金。
刑法第二百七十七條第一項
傷害人之身體或健康者，處三年以下有期徒刑、拘役或一千元以下罰金。
刑法第三百零二條第一項
私行拘禁或以其他非法方法，剝奪人之行動自由者，處五年以下有期徒刑、拘役或三
百元以下罰金。
刑法第三百零五條
以加害生命、身體、自由、名譽、財產之事恐嚇他人，致生危害於安全者，處二年以
下有期徒刑、拘役或三百元以下罰金。
刑法第三百二十一條第一項第三款
犯竊盜罪而有左列情形之一者，處六月以上五年以下有期徒刑：
三、攜帶兇器而犯之者。
刑法第三百五十四條
毀棄、損壞前二條以外之他人之物或致令不堪用，足以生損害於公眾或他人者，處二
年以下有期徒刑、拘役或五百元以下罰金。
                                                                        Ｒ
附件：
┌──┬───────────┬──┬────┬────────────┐
│編號│罪                  名│累犯│有期徒刑│扣  案  物  品          │
├──┼───────────┼──┼────┼────────────┤
│  一│以強暴剝奪人之行動自由│累犯│十月    │                        │
├──┼───────────┼──┼────┼────────────┤
│  二│損壞他人之輪胎，足以生│累犯│三月    │                        │
│    │損害於他人            │    │        │                        │
├──┼───────────┼──┼────┼────────────┤
│  三│連續以加害生命、身體、│累犯│八月    │行動電話一支，沒收      │
│    │財產之事，恐嚇他人致生│    │        │                        │
│    │危害於安全            │    │        │                        │
├──┼───────────┼──┼────┼────────────┤
│  四│連續攜帶兇器竊盜      │累犯│一年十月│變造庚○○駕駛執照上姚欽│
│    │                      │    │        │耀之照片一張，沒收      │
└──┴───────────┴──┴────┴────────────┘
                                                                    Ｒ


司法院資訊處製作；財團法人民間司法改革基金會備份。
